【裁判字號】    90,簡上,11
【裁判日期】    891130
【裁判案由】    公共危險
【裁判全文】
臺灣臺東地方法院刑事判決                            九十年度簡上字第一一號
    上  訴  人  臺灣臺東地方法院檢察署檢察官
    被      告  甲○○
右上訴人因公共危險案件，不服台灣臺東地方法院臺東簡易庭八十九年度東交簡字第
二００號中華民國八十九年十一月三十日第一審判決（聲請案號：八十九年度偵字第
一九一四號），提起上訴，本院判決如左：
    主      文
上訴駁回。
    事實及理由
一、本案經本院審理結果，認第一審判決認事用法及量刑均無不當，應予維持，並引
    用第一審判決書記載之事實、證據及理由。
二、檢察官上訴意旨略以：酒醉駕車已隱然成為我國飲酒人之惡習，對於社會安全所
    造成之危害，時有所聞，縱在刑法第一百八十五條之三公布施行後，仍一再發生
    ，而該條犯罪，為本署今年收案件數第四位，酒醉駕車者並未因為法院之刑事判
    決而正視該犯罪之嚴重後果，更有在短時間內再犯者，故法院就該犯罪，不應視
    為一種輕微案件，於量刑時宜考量刑法一般性預防之要求，而為適當刑之宣告。
    而本案被告經警查獲時，呼氣中酒精濃度達每公升０‧九二毫克，行為呆滯木僵
    ，其酒醉駕車之危險程度不言可喻，依犯罪情節，至少應處拘役五十日以上之刑
    ，而原審僅量處被告罰金一萬元，實屬過輕，為此請求上訴等語。然查，刑罰乃
    用以公正地報應犯罪，衡平犯罪惡害之法律手段，它具有社會倫理之非價內涵，
    而做為對行為人的一種倫理之非價判斷，或做為社會對於犯罪行為的一種具有社
    會倫理性之譴責或非難。因此，刑罰不應只是充當法律制裁手段，而且亦應是具
    有社會倫理性之教育手段。一方面透過刑事司法之審判，科處行為人與其罪責相
    當之公正刑罰，滿足社會大眾對於正義感之需求，並增強國民之法意識；另一方
    面，則妥善運用刑罰之執行，從事受刑人再社會化之工作，以減低行為人之再犯
    率。而被告甲○○之前並無前科紀錄，有台灣高等法院被告全國前案紀錄表在卷
    可稽，且被告於警訊、檢察官偵查中及本院審理時均坦承犯行不諱，犯罪後態度
    良好，原審審酌上情據以量處被告罰金一萬元，應認已足以達到社會大眾對於正
    義感之需求，及減低被告之再犯率，堪稱妥適，並無不當，應予維持，檢察官上
    訴指摘原審簡易判決量刑過輕，為無理由，應予駁回。
據上論斷，應依刑事訴訟法第四百五十五條之一第三項、第三百六十八條、第三百七
十三條，判決如主文。
本案經檢察官李進榮到庭執行職務
中    華    民    國      九十        年      三      月      十六      日
                              臺灣臺東地方法院刑事庭
                                 審判長法  官   蔡勝雄
                                       法  官   廖建彥
                                       法  官   劉柏駿
右正本證明與原本無異。
本件不得上訴
                                       書記官   陳俊德
中    華    民    國      九十        年      三      月      十六      日
附記
中華民國刑法第一百八十五條之三
服用毒品、麻醉藥品、酒類或其他相類之物，不能安全駕駛動力交通工具而駕駛者，
處一年以下有期徒刑、拘役或三萬元以下罰金。


司法院資訊處製作；財團法人民間司法改革基金會備份。
